臺灣臺中地方法院民事判決
                                   110年度中小字第2184號
原      告  王旭利  
被      告  呂文良    住○○市○區○○路00巷00號上列當事人間
請求損害賠償事件，本院於民國110年8月30日言詞辯論終結，判
決如下：
    主    文
被告應給付原告新臺幣30,000元，及自民國110年6月26日起至清
償日止，按週年利率百分之5計算之利息。
原告其餘之訴駁回。
訴訟費用新臺幣1,000元，由被告負擔其中新臺幣310元，餘由原
告負擔。
本判決原告勝訴部分得假執行。
    事實及理由
一、原告主張：原告為訴外人張惢童之姐夫，原告於民國108年8
    月16日14時40分許，與妻共同陪同訴外人張惢童前往臺中市
    ○區○○○路000號被告之住處欲搬私人物品時，與被告發生爭
    執，彼此拉扯及互毆，造成原告受有右胸壁挫傷之傷害，為
    此，爰依侵權行為之法律關係，請求被告賠償醫藥費新臺幣
    （下同）600元、工作損失45,000元、慰撫金50,000元等語
    ，並聲明：被告應給付原告95,600元及自108年8月16日起至
    清償日止，按週年利率百分之5計算之利息。
二、被告則以：當天原告無故侵入被告住宅，又先攻擊被告，被
    告乃基於正當防衛方出手反擊原告，原告對被告求償並非有
    理等語，資為抗辯。並聲明：原告之訴駁回。
三、本院之判斷
　㈠原告主張前開兩造於108年8月16日在臺中市○區○○○路000號被
    告住處之3樓房間發生爭執，彼此拉扯，造成原告受有右胸
    壁挫傷之事實，業據原告提出霧峰澄清醫院乙種診斷證明書
    為據，且為被告所不爭執，應堪認為真實。
　㈡原告主張被告應負侵權行為損害賠償之責，為被告所否認，
    並抗辯：我遭原告架住脖子，原告還用手架住我胸口，並用
    右手勒住我的脖子壓我在地上，不讓我進屋，我是出於正當
    防衛反擊並非互毆等語。惟查，證人即被告前妻張惢童於偵
    訊時證稱：兩造在一樓發生口角、在二樓發生肢體衝突，當
    時被告要阻止我拿衣服對我的衣服拳打腳踢，原告想要制止
    被告，所以發生肢體衝突，我沒有看到原告架著被告脖子不
    讓他上樓等語（偵卷第43至44頁），證人即被告之母黃淑雯
    於偵訊時證稱：兩造在三樓發生衝突，我不讓原告進屋，原
    告等人執意進來，被告回家後就前去質問原告怎沒經過允許
    就進房間，原告罵兩句髒話，兩個就打起來，後來警察就來
    了，他們之前在一樓時沒有做什麼事等語（偵卷第44至45頁
    ），對照證人前開證述，均未提及原告有架住被告脖子或壓
    制被告在地之舉，從而，被告抗辯其出於正當防衛而對原告
    反擊等語，應非可採；參以被告於警詢時亦供稱：原告攻擊
    我時我有用手去抵擋他的攻擊等語（警卷第57頁），既兩造
    確有發生肢體衝突，且被告又未能證明有何正當防衛之情事
    ，堪認兩造確於現場互毆，原告主張因被告傷害受有前開傷
    勢，即屬可採。
　㈢按因故意或過失，不法侵害他人之權利者，負損害賠償責任
    ；不法侵害他人之身體或健康者，對於被害人因此喪失或減
    少勞動能力或增加生活上之需要時，應負損害賠償責任；不
    法侵害他人之身體、健康、名譽、自由、信用、隱私、貞操
    ，或不法侵害其他人格法益而情節重大者，被害人雖非財產
    上之損害，亦得請求賠償相當之金額。民法第184 條第1 項
    前段、第193 條第1 項、第195 條第1 項前段分別定有明文
    。本件原告因被告之傷害行為致受有前開傷勢，業應本院認
    定如前，自具相當因果關係，則原告主張被告應負侵權行為
    之損害賠償責任，洵屬有據。茲就原告各項請求，分述如下
    ：
　1.醫療費用、不能工作之損失
　　按當事人主張有利於己之事實者，就其事實有舉證之責任。
    民事訴訟法第277條前段定有明文。查原告主張因本件傷害
    支出醫藥費600元、並受有不能工作之損失45,000元等語，
    然原告就此部分並未能提出醫療費用收據、不能工作之醫囑
    證明、薪資單據、請假單據等資料舉證以佐其說，則原告此
    部分主張，尚屬無憑，並非可採。
　2.慰撫金
　　按慰撫金之賠償須以人格權遭遇侵害，使精神上受有痛苦為
    必要，其核給之標準固與財產上損害之計算不同，然非不可
    斟酌雙方身份資力與加害程度，及其他各種情形核定相當之
    數額（最高法院51年度台上字第223號裁判要旨參照）。本
    院審酌原告為國中畢業之教育程度，從事按摩業，需扶養1
    名未成年子女、每月薪資約1萬餘元、名下無不動產；被告
    碩士畢業、在工具機產業擔任工程師、需扶養兩名未成年子
    女、名下無財產等情，業據兩造陳明在卷，並有兩造稅務電
    子閘門資料查詢表附卷可佐（本院卷第94頁及證物袋）；經
    衡酌原告所受傷害、休養期間並參酌原告所受精神上痛苦之
    程度，認原告請求被告賠償之精神慰撫金以30,000 元為適
    當，逾此範圍之請求，尚屬過高。
  ㈣綜上，原告得向被告請求賠償之金額為30,000元。
四、末按給付有確定期限者，債務人自期限屆滿時起，負遲延責
    任。給付無確定期限者，債務人於債權人得請求給付時，經
    其催告而未為給付，自受催告時起，負遲延責任。其經債權
    人起訴而送達訴狀，或依督促程序送達支付命令，或為其他
    相類之行為者，與催告有同一之效力，民法第229條第1項、
    第2項定有明文。又遲延之債務，以支付金錢為標的者，債
    權人得請求依法定利率計算之遲延利息。但約定利率較高者
    ，仍從其約定利率；應付利息之債務，其利率未經約定，亦
    無法律可據者，週年利率為百分之5，民法第233條第1項、
    第203條亦有明定。本件原告對被告之侵權行為債權核屬無
    確定期限之債權，原告固請求被告自108年8月16日起計算之
    遲延利息，然前開請求並未經催告，自無從起算遲延利息，
    而本件傷害犯行既經原告起訴，且起訴狀繕本業於110年6月
    25日送達被告，有送達證書在卷可參（本院卷第37頁），則
    原告請求被告給付自起訴狀繕本送達翌日即110年6月26日起
    至清償日止，按週年利率百分之5計算之法定遲延利息，要
    屬有據，逾此部分，尚非可取。
五、綜上所述，原告依侵權行為之法律關係，請求被告給付原告
    30,000元，及自110 年6月26日起至清償日止，按週年利率
    百分之5 計算之利息，為有理由，應予准許；逾此範圍之請
    求，則屬無據，應予駁回。
六、本件事證已臻明確，兩造其餘之攻擊或防禦方法及未經援用
    之證據，經本院斟酌後，認為均不足以影響本判決之結果，
    爰不再一一論述。
七、本件係依小額訴訟程序所為被告敗訴之判決，依民事訴訟法
    第436 條之20規定，應依職權宣告假執行。
八、依民事訴訟法第436 條之19第1 項、第79條規定，本件訴訟
    費用額確定為1,000 元（即原告繳納之第一審裁判費1,000
    元），本院依兩造勝敗之比例，令由被告負擔其中310元，
    餘由原告負擔。
中　　華　　民　　國　　110 　年　　9 　月　　28 　　日
  臺灣臺中地方法院臺中簡易庭
                                  法　官  陳航代
以上為正本係照原本作成。
如不服本判決，應於送達後20日內，以判決違背法令為理由，向
本院提出上訴狀並表明上訴理由（上訴理由應表明一、原判決所
違背之法令及其具體內容；二、依訴訟資料可認為原判決有違背
法令之具體事實），如於本判決宣示後送達前提起上訴者，應於
判決送達後20日內補提上訴理由書（須附繕本）。
中　　華　　民　　國　　110 　年　　10　　月　　1 　　日
                                  書記官  廖鳳美